# 企业支付搬迁及征用土地费用的处理

提问人：yzsld 时间：2010-11-22 22:31:32
A企业在某工程建设中因环评要求需要搬迁一座村庄，与当地政府签订《搬迁协议书》，约定搬迁费用及土地征用费用共计 3000 万元，已支付 2000 万元，开始办理土地使用手续时支付剩余费用。协议中约定“搬迁后 2 年内，甲方（当地政府）负责办理完搬迁农户用地的土地征收和供地手续（到最终的工业用地土地使用证），并最终交付上述土地的工业用地土地使用证给乙方（A企业）。”
想请教一下，现在支付的搬迁费等如何进行会计处理？ （ 1 ）该费用主要是因环评要求发生； （ 2 ）尚未支付的搬迁及征用费是否要记入账内？

回答人：chenyiwei
已经支付的 2000 万元确认为一项非流动资产（注意不能放在“预付帐款”中，这是流动资产），到搬迁和征用完成，取得土地使用权时，计入无形资产价值，这应该没有很大的疑义。剩余的 1000 万元是否应当确认为负债，主要的考虑是剩余的合同义务应由双方（政府、企业）中的哪一方先履行。如果应由政府先履行其搬迁、土地征用等合同义务，完成后企业才有义务支付 1000 万元余款的，则目前这 1000 万元余款尚不构成企业的现时义务。